臺灣高雄地方法院刑事判決　　　　　　　94年度易字第1665號
公　訴　人　臺灣高雄地方法院檢察署檢察官
被　　　告　甲○○
　　　　　　乙○○
上列被告等因竊盜案件，經檢察官提起公訴（台灣高雄地方法院
檢察署94年度偵字第20715 號），本院依簡式審判程序，判決如
下：
    主  文
甲○○共同攜帶兇器竊盜，處有期徒刑肆月，如易科罰金，以
佰元折算壹日。緩刑貳年。老虎鉗壹把沒收。
乙○○共同攜帶兇器竊盜，累犯，處有期徒刑月日，如易科
罰金，以佰元折算壹日。老虎鉗壹把沒收。
    事  實
一、本案被告甲○○、乙○○所犯係死刑、無期徒刑、最輕本刑
    為3 年以上有期徒刑以外之罪，被告於準備程序中就被訴事
    實為有罪之陳述，經法官告知簡式審判程序之旨，並聽取公
    訴人及被告意見後，本院認為適宜由受命法官獨任進行簡式
    審判程序，合先敘明。
二、本件被告之犯罪事實及證據，均引用檢察官起訴書之記載（
    如附件）。並補充、更正犯罪事實欄一、第1 行：「乙○○
    前因妨害自由案件，經台灣高等法院高雄分院以90年度上訴
    字第1442號判處有期徒刑6 月確定，於91年5 月14日易科罰
    金執行完畢」；更正犯罪事實欄一、第6 行至第7 行：「甲○○及乙○○乃共同基於意圖為渠等不法所有之犯意聯絡，
    共同進入丙○○所有、由甲○○承租之高雄縣桃源鄉○○段
    第39號地號之土地」。
三、論罪科刑：
  (一)按刑法第321 條第1 項第3 款之攜帶兇器竊盜罪，係以行為
    人攜帶兇器竊盜為其加重條件，此所謂兇器，其種類並無限
    制，凡客觀上足對人之生命、身體、安全構成威脅，具有危
    險性之兇器均屬之，且祇須行竊時攜帶此種具有危險性之兇
    器為已足，並不以攜帶之初有行兇之意圖為必要（最高法院
    79年臺上字第5253號判例足資參照），而被告2 人持以行竊
    之鉗子1 把，為堅硬之鐵器，客觀上足以傷人具有相當之危
    險性，自屬兇器之一種。是核被告2 人所為，係犯刑法第
    321 條第1 項第3 款之攜帶兇器竊盜罪。
  (二)又被告乙○○前於90年間因妨害自由等案件，經台灣高等法
    院高雄分院判處應執行有期徒刑6 月確定，於91年5 月14日
    執行完畢，有台灣高等法院被告前案紀錄表1 份在卷可稽，
    其於有期徒刑執行完畢後5 年內，再犯本案有期徒刑以上之
    罪，為累犯，依法應加重其刑。
  (三)被告2 人雖共同攜帶客觀上足為兇器之老虎鉗行竊，因而構
    成刑法第321 條第1 項第3 款之加重竊盜罪，但查：該老虎
    鉗本為被告2 人竊取電纜線時所需，且就被告甲○○與被害
    人丙○○平日即熟識（被告甲○○亦於警詢及本院審判中自
    陳丙○○係其堂姐夫）、被告2 人所竊電纜線之地點亦係在
    被告甲○○向丙○○承租之農地上（有被告甲○○所提土地
    租賃契約書1 份在卷可查）、被告乙○○係受雇於被告甲○○修理工寮電線，因所攜帶電纜線不夠長，且山區路途遙遠
    ，始與被告甲○○謀議先使用丙○○之電纜線應急、日後再
    行歸還等情綜合判斷，足見被告2 人持該老虎鉗確實僅為剪
    斷電纜線，而絕無利用該老虎鉗傷害他人身體之可能。此時
    倘仍一昧機械性地適用上開加重竊盜罪「攜帶兇器」之加重
    條件，而認非必加重被告2 人刑罰不可，未免太過悖離法律
    感情，而失之苛酷。再者，被告2 人所竊電纜線長度不過約
    50公尺，價值亦僅約合新台幣2,000 元，此經被害人丙○○
    警詢中陳述明確，則在被告2 人僅因一時應急，始剪斷平日
    熟識之人所有之電纜線先行使用、待日後再行返還，且該電
    纜線價值亦甚輕微，足見被告2 人之可罰性甚低、犯罪情節
    甚為輕微，是被告2 人一時失慮方犯下本罪，犯罪情狀實可
    憫恕，本院認如量以被告2 人法定最低刑度，仍有情輕法重
    之情形，爰依刑法第59條規定減輕被告2 人之刑。因被告乙○○同時有加重其刑、減輕其刑事由，應先加後減之。
  (四)爰審酌被告2 人因一實失慮始下手行竊，所為本屬不該，惟
    均於本院審判中坦承所有犯行，犯後態度良好，及被告2 人
    所竊得電纜線價值非高、且均已復原、並歸還被害人丙○○
    （此具被害人丙○○於檢察官偵查中陳述明確），而被告乙○○雖參與竊盜之構成要件行為，但係受僱於被告甲○○，
    情節較被告甲○○者更為輕微，且被告2 人行竊目的僅因一
    時應急，犯罪動機尚非惡劣，被害人丙○○亦於偵查中表示
    願原諒被告乙○○等一切情狀，各量處如主文所示之刑，並
    均諭知易科罰金之折算標準，以期自新。
  (五)又被告甲○○前未曾受有期徒刑以上刑之宣告，有台灣高等
    法院被告前案紀錄表在卷可憑，其經此教訓後，應知所警惕
    ，應無再犯之虞，本院審酌上情，認就被告甲○○所宣告之
    刑以暫不執行為適當，併諭知被告甲○○緩刑2 年，以勵自
    新。
  (六)再老虎鉗1 把，係被告乙○○所有，且供被告2 人行竊所用
    ，雖未扣案，但亦經被告乙○○自承目前在其家中（見本院
    94年10月26日審判筆錄），自應依刑法第38條第1 項第2 款
    規定，併宣告沒收。
四、據上論斷，應依刑事訴訟法第273 條之1 第1 項、第299 條
    第1 項前段、第310 條之2 ，刑法第321 條第1 項第3 款、
    第47條、第59條、第41條第1 項前段、第38條第1 項第2 款
    ，罰金罰鍰提高標準條例第2 條，判決如主文。
中　　華　　民　　國　　94　　年　　10　　月　　31　　日
                    刑事第14庭  法　官  紀凱峰
以上正本證明與原本無異。
如不服本判決，應於收受送達後10日內向本院提出上訴書狀。
中　　華　　民　　國　　94　　年　　11　　月　　1 　　日
 　　　　　　　　　　　　       書記官  黃進遠
中華民國刑法第321條第1項
犯竊盜罪而有左列情形之一者，處 6 月以上、 5 年以下有期徒
刑：
一  於夜間侵入住宅或有人居住之建築物、船艦或隱匿其內而犯
    之者。
二  毀越門扇、牆垣或其他安全設備而犯之者。
三  攜帶兇器而犯之者。
四  結夥三人以上而犯之者。
五  乘火災、水災或其他災害之際而犯之者。
六  在車站或埠頭而犯之者。
